【裁判字號】    95,易,620
【裁判日期】    951031
【裁判案由】    竊盜
【裁判全文】
臺灣屏東地方法院刑事判決
95年度易字第620號
公  訴  人  臺灣屏東地方法院檢察署檢察官
被      告  乙○○
            丙○○
上列被告等因竊盜案件, 經檢察官提起公訴（95年度偵字第5726
號）, 本院裁定依簡式審判程序審理, 判決如下：
    主  文
乙○○、丙○○共同攜帶兇器竊盜, 均累犯, 各處有期徒刑壹年
貳月。
    事  實
一、乙○○曾於民國89年間, 因違反麻醉藥品管制條例案件, 為
    本院以87年度訴字第320 號判決判處有期徒刑5 年6 月確定
    , 甫於94年10月22日縮短刑期執行完畢。丙○○則於90年間
    , 因3 件竊盜案件, 分別為臺灣高等法院高雄分院及本院判
    處有期徒刑1 年10月、有期徒刑8 月及有期徒刑3 月確定,
    再經法院裁定應併合執行有期徒刑2 年8 月確定, 並於93年
    6 月20日縮刑期滿執行完畢。
二、詎乙○○、丙○○二人均不知悔改, 竟又於上開徒刑執行完
    畢後5 年內, 基於意圖為自己不法所有之犯意聯絡, 於95年
    9 月18日23時許, 由乙○○駕駛車號Ｅ2-8198號自用小貨車
    搭載丙○○, 前往屏東縣高樹鄉南華村南華大橋下, 持在該
    處拾獲而客觀上足供為兇器使用之破壞剪2 支, 共同竊取屏
    東縣高樹鄉鄉公所管理之南華大橋路燈電纜線約70公尺及該
    橋下之接地電纜線約100 公尺（非電業經營者所設置之電線
    , 價值合約新臺幣6 萬元, 修復費用約為50萬元）。彼等得
    手後, 先將竊得之電纜線截為60小節, 裝入自備之飼料袋中
    , 並置於前開自小貨車後座處, 計畫載往他處變賣得款朋分
    。惟於欲駕車駛離之際, 為警據報當場查獲, 並扣得前開電
    纜線及破壞剪2 支（電纜線已發還高樹鄉公所, 由該所人員
    甲○○具領）。
三、案經屏東縣警察局里港分局報告臺灣屏東地方法院檢察署檢
    察官偵查起訴。
    理  由
一、前開事實業據被告乙○○、丙○○2 人於警詢、偵查及本院
    審理中坦承不諱, 互核情節相符, 且據證人即高樹鄉公所人
    員甲○○於警詢陳述明確, 並有破壞剪2 支扣案供憑及贓物
    認領保管單1 紙、照片10幀、刑案現場測繪圖1 紙及屏東縣
    警察局里港分局新南派出所偵查報告1 份附卷可考。本件事
    證明確, 被告2 人犯行堪以認定。
二、按所謂兇器, 其種類並無限制, 凡客觀上足對人之生命、身
    體安全構成威脅, 具危險性之物品均屬之, 且只須行竊時攜
    帶即為已足, 不以行為人初有行兇之意圖為必要。次按, 電
    業法第105 條固規定竊盜電線者, 依刑法之規定從重處斷。
    惟該法第1 條揭諸之立法意旨為：「為開發國家電能動力,
    調節電力供應, 發展電業經營, 維持合理電價, 增進公共福
    利, 特制定本法」, 足見電業法之規範目的在於電業經營者
    之管理及保障, 而本法所謂「電業」則係指「應一般需用經
    營供給電能之事業」, 電業法第2 條亦有明文規定。是以,
    如行為人竊取之電線, 並非電業經營者所設置, 縱該電線為
    供電設備, 仍非電業法規範之對象。經查, 被告乙○○及丙
    ○○2 人所攜帶之破壞剪2 支均係金屬製品, 有照片1 幀附
    卷供憑（屏東縣警察局里港分局里警分刑字00000000 00 號
    卷第36頁）, 且可用以裁剪電纜線, 故足以對人之生命、身
    體安全構成威脅, 客觀上具有危險性, 應屬刑法第321 條第
    1 項第3 款所稱之兇器。再者, 本件被告2 人所竊之電纜線
    , 為公路局施工架設完成後, 移交由高樹鄉公所管理, 有本
    院公務電話記錄1 分在卷可考, 故該等電線顯非電業經營者
    供給電源所使用之電線, 應無電業法第105 條之適用。是核
    被告2 人所為, 均係犯刑法第321 條第1 項第3 款之攜帶兇
    器竊盜罪。原起訴意旨未能審酌被告所竊取者並非電業經營
    者設置之電線, 遂認被告2 人係犯電業法第105 條之竊盜電
    線罪, 尚有未洽, 惟公訴人於本院審理蒞庭時, 已將起訴法
    條更改為刑法第321 條第1 項第3 款之攜帶兇器竊盜罪, 與
    本院最後審理結果相同, 本院遂無庸再行變更起訴法條, 附
    此敘明。被告2 人間就前揭犯行有犯意聯絡及行為分擔, 均
    為共同正犯。又被告2 人前分別有如事實欄所示之科刑及執
    行情形, 有臺灣高等法院被告前案紀錄表附卷足憑, 其於刑
    之執行完畢後5 年內, 故意再犯本件有期徒刑之罪, 均為累
    犯, 均應依法加重其刑。爰審酌被告2 人之智識程度, 前科
    素行, 本件犯罪之動機、目的、手段、竊取物品之價值、數
    量, 被害人所受損失, 被告2 人事後均坦承犯行等一切情狀
    , 分別量處如主文所示之刑, 以資懲儆。扣案破壞剪2 支雖
    為供被告2 人共同犯罪所用之物, 然被告自稱為路旁拾得,
    惟查無證據證明被告所言屬實或其來源, 無從認定該兩破壞
    剪所有權之歸屬, 故不併予宣告沒收。
據上論斷, 應依刑事訴訟法第273 條之1 第1 項、第299 條第1
項前段, 刑法第28條、第321 條第1 項第3 款、第47條第1 項,
判決如主文。
中    華    民    國    95    年    10    月    31    日
                  刑事第四庭    法  官  王以齊
以上正本證明與原本無異。
如不服本判決應於收受本判決送達後十日內向本院提出上訴書狀
，其未敘述上訴理由者，並得於提起上訴後十日內向本院補提理
由書狀（均須按他造當事人之人數附繕本）「切勿逕送上級法院
」
中    華    民    國    95    年    10    月    31    日
                                書記官  盧姝伶
刑法第321條
犯竊盜罪而有左列情形之一者, 處6 月以上、5 年以下有期徒刑
：
三  攜帶兇器而犯之者。


司法院資訊處製作；財團法人民間司法改革基金會備份。
